【裁判字號】    95,台上,3056
【裁判日期】    950608
【裁判案由】    偽造有價證券
【裁判全文】
最高法院刑事判決            九十五年度台上字第三０五六號
    上  訴  人  甲○○原名陳.
                        100.
                        20號（另案在台灣台南監獄台南分監
                        執行）
上列上訴人因偽造有價證券案件，不服台灣高等法院台南分院中
華民國九十五年一月五日第二審判決（九十四年度上訴字第六七
八號，起訴案號：台灣雲林地方法院檢察署九十二年度偵緝字第
二二六、二二七、二二八號，九十三年度偵字第二四八號），提
起上訴，本院判決如下：
    主  文
上訴駁回。
    理  由
按刑事訴訟法第三百七十七條規定，上訴於第三審法院，非以判
決違背法令為理由，不得為之。是提起第三審上訴，應以原判決
違背法令為理由，係屬法定要件。如果上訴理由狀並未依據卷內
訴訟資料，具體指摘原判決不適用何種法則或如何適用不當，或
所指摘原判決違法情事，顯與法律規定得為第三審上訴理由之違
法情形，不相適合時，均應認其上訴為違背法律上之程式，予以
駁回。本件原審經審理結果，認為上訴人甲○○偽造有價證券等
犯行明確，第一審判決依牽連犯從一重論處上訴人共同意圖供行
使之用，而偽造有價證券罪刑（累犯），為無不合，予以維持，
駁回上訴人在第二審之上訴，已詳敘其調查、取捨證據之結果及
憑以認定犯罪事實之心證理由。並就上訴人否認之供詞及其所辯
各語認非可採，予以論述。就形式上觀察，原判決要無採證認事
違背經驗法則、論理法則或理由不備等違背法令之情形。而上訴
人夥同已判決確定之許一乾、包瑞祥、黃文裕及鍾建全（已死亡
，經第一審法院判決公訴不受理）前往彰泰汽車股份有限公司（
下稱彰泰公司）向業務員施任鍾詐購買小客車時，係支付新台幣
七萬元之訂金，其中先給付二萬元現款，另五萬元嗣以支票支付
等情，已經上訴人於第一審及原審審理時坦認屬實，是原判決事
實認定許一乾於今大冷凍食品公司交付五萬元支票予施任鍾作為
頭期款（即訂金），迨該支票兌現，以資取信，使施某及福灣企
業股份有限公司陷於錯誤，將該２Ｒ－４８９１號小客車交付等
情，要與其理由內引用證人林梨雲於偵查中證稱該購車頭期款七
萬元係上訴人向伊所借等語，尚無矛盾情形，上訴意旨執以指摘
原判決違背法令，核與法律規定得為第三審上訴理由之違法情形
不相適合。又證人施任鍾於偵查中證稱鍾建全、包瑞祥、許一乾
與另一姓蔣之人有前往彰泰公司看車，該蔣先生說要以別人名義
購車等語，雖未指稱該姓蔣之人即係上訴人，然渠已證稱看車及
簽約當時，上訴人有在場，而鍾建全、黃文裕、許一乾於偵查中
復一致供稱上訴人確有一起去看車無誤，即上訴人於偵查中對之
亦坦認屬實，則原判決認施任鍾所指看車、簽約當時在場，自稱
姓蔣之人，應係上訴人，要無違誤，其於理由內引用施某上開供
證，指看車、簽約時「蔣先生」在場，而於其後以括弧註明應係
上訴人之誤，對此縱未敘明其理由，而不無微瑕，然此項訴訟程
序上之違誤，既於科刑判決本旨不生影響，依刑事訴訟法第三百
八十條規定，要不能執之為適法之上訴第三審理由。而其餘上訴
意旨，則係就屬原審採證認事職權之行使及原判決已說明事項，
徒憑自己見解，漫事指摘，且仍為單純事實之爭辯，均不能認係
適法之第三審上訴理由。依上揭說明，其上訴違背法律上之程式
，應予駁回。原判決認上訴人牽連犯刑法第三百三十九條第一項
詐欺取財罪部分，核屬刑事訴訟法第三百七十六條第四款所規定
不得上訴第三審之案件，其牽連之重罪（偽造有價證券及行使偽
造私文書罪）上訴既不合法，無從為實體之判決，輕罪部分亦無
從適用審判不可分之原則，併為實體上審判，亦應從程序上予以
駁回。
據上論結，應依刑事訴訟法第三百九十五條前段，判決如主文。
中    華    民    國  九十五  年    六    月    八    日
                      最高法院刑事第八庭
                          審判長法官  張  淳  淙
                                法官  張  春  福
                                法官  呂  丹  玉
                                法官  洪  昌  宏
                                法官  蔡  彩  貞
      本件正本證明與原本無異
                                      書  記  官
中    華    民    國  九十五  年    六    月   十五   日
                                                      Y


司法院資訊處製作；財團法人民間司法改革基金會備份。
